【裁判字號】    98,裁,1714
【裁判日期】    980709
【裁判案由】    訴訟救助
【裁判全文】
最  高  行  政  法  院  裁  定
                                      98年度裁字第1714號
聲  請  人  甲○○
上列聲請人因與相對人臺東縣政府衛生局間聲請查詢資料事件，
聲請訴訟救助，對於中華民國97年3月31日本院97年度裁字第211
3號裁定，聲請再審，本院裁定如下：
    主  文
再審之聲請駁回。
再審訴訟費用由聲請人負擔。
    理  由
一、按聲請再審應依行政訴訟法第98條之3第2項之規定繳納裁判
    費，此為必須具備之程式。
二、本件聲請人前因與相對人臺東縣政府衛生局間聲請查詢資料
    事件，聲請訴訟救助，不服高雄高等行政法院96年度救字第
    5號裁定駁回聲請人訴訟救助之聲請，遂提起抗告。本院以
    聲請人提起抗告，未據繳納裁判費，經以裁定命聲請人於期
    限內補正，然迄未補正，其抗告不合法，而以97年度裁字第
    2113號裁定（下稱原確定裁定）駁回。聲請人以原確定裁定
    有重大瑕疵為由，聲請再審。
三、惟查本件聲請人聲請再審，未據繳納裁判費，經本院審判長
    於民國98年2月2日裁定命於裁定送達後8日內補正，該裁定
    已於98年2月9日送達，有送達證書附卷足據。聲請人雖曾向
    本院聲請訴訟救助，惟該聲請業經本院於98年1月22日以98
    年度裁聲字第10號裁定駁回，此裁定已於98年2月6日送達，
    亦有送達證書附卷可稽。聲請人於本院駁回其聲請訴訟救助
    之裁定經合法送達後，迄今已逾相當期間仍未補正繳納裁判
    費，其再審之聲請為不合法，應予駁回。至聲請人稱原審已
    對本件聲請再審以高雄高等行政法院97年度救字第16號裁定
    准予訴訟救助乙節，按聲請救助之要件，既以無資力支出訴
    訟費用為限，則高等行政法院認其救助要件欠缺，原得以職
    權撤銷之，故凡在高等行政法院雖受訴訟費用之救助，倘其
    救助範圍僅限於高等行政法院，則至最高行政法院聲請再審
    時，自得調查裁判以為准駁，抑或准予救助之範圍，雖不以
    高等行政法院為限，然經最高行政法院調查認為顯無勝訴之
    望，以裁定駁回其聲請，則其在高等行政法院准予訴訟之救
    助，亦即因之而視為撤銷，聲請人亦不得更主張當然有效（
    最高法院20年抗字第714號判例參照）。本件聲請再審既不
    合法，其聲請再審有無理由，即無再予審酌之必要，併予敘
    明。
四、據上論結，本件聲請為不合法。依行政訴訟法第283條、第
    278條第1項、第104條、民事訴訟法第95條、第78條，裁定
    如主文。
中    華    民    國    98    年    7     月    9     日
                    最高行政法院第四庭
                        審判長法官  劉  鑫  楨
                              法官  王  德  麟
                              法官  黃  淑  玲
                              法官  劉  介  中
                              法官  曹  瑞  卿
以  上  正  本  證  明  與  原  本  無  異
中    華    民    國    98    年    7     月    9     日
                              書記官  王  史  民


司法院資訊處製作；財團法人民間司法改革基金會備份。
